臺灣新北地方法院刑事判決
111年度易字第280號
公  訴  人  臺灣新北地方檢察署檢察官
被      告  羅峻宥


選任辯護人  羅亦成律師
上列被告因詐欺案件，經檢察官提起公訴（110年度偵緝字第240
4號），其於準備程序中就被訴事實為有罪之陳述，經告以簡式
審判程序之旨，並聽取當事人、辯護人意見後，本院合議庭裁定
由受命法官獨任進行簡式審判程序，判決如下：
    主  文
羅峻宥犯詐欺取財罪，處拘役肆拾日，如易科罰金，以新臺幣壹
仟元折算壹日。
    事  實
一、羅峻宥意圖為自己不法之所有，基於詐欺取財之犯意，於民
    國109年3月4日12時許，在新北市蘆洲區中山二路與成功路
    口，向慶林秋妹佯稱有買家欲購買其所有之塔位，但需先以
    新臺幣（下同）3萬元補足其塔位不足之配件等語，使慶林
    秋妹陷於錯誤，於同年月24日某時許，在上址交付現金3萬
    元與羅峻宥。嗣慶林秋妹察覺有異，要求羅峻宥返還上開款
    項未果，始悉受騙。
二、案經慶林秋妹訴由新北市政府警察局蘆洲分局報請臺灣新北
    地方檢察署（下稱新北地檢署）檢察官偵查起訴。
    理  由
一、本案經本院合議庭裁定改依簡式審判程序審理，則依刑事訴
    訟法第273條之2、同法第159條第2項之規定，不適用傳聞法
    則有關限制證據能力及證據調查之相關規定。
二、上揭犯罪事實，業據被告羅峻宥於本院準備程序及審理時均
    坦承不諱（見本院易字卷第41、44、47頁），核與證人即告
    訴人慶林秋妹於警詢時之證述相符（見新北地檢署110年度
    偵字第8211號卷〈下稱偵卷〉第5至8頁），並有內政部警政署
    反詐騙諮詢專線紀錄表、被告身分證照片各1份、通訊軟體L
    INE對話紀錄擷圖12張（見偵卷第15至17頁；新北地檢署110
    年度偵緝字第2404號卷第111至133頁）在卷可證，綜合上開
    補強證據，足資擔保被告上開任意性自白，具有相當可信性
    ，應堪信屬實。綜上，本案事證明確，被告上開犯行堪以認
    定，應予依法論科。
三、論罪科刑：
㈠、核被告所為，係犯刑法第339條第1項之詐欺取財罪。　　
㈡、被告構成累犯之事實及應加重其刑之事項，均應由檢察官主
    張並具體指出證明之方法後，經法院踐行調查、辯論程序，
    方得作為論以累犯及是否加重其刑之裁判基礎。又所謂檢察
    官應就被告構成累犯事實「具體指出證明方法」，係指檢察
    官應於法院調查證據時，提出足以證明被告構成累犯事實之
    前案徒刑執行完畢資料，例如前案確定判決、執行指揮書、
    執行函文、執行完畢（含入監執行或易科罰金或易服社會勞
    動執行完畢、數罪係接續執行或合併執行、有無被撤銷假釋
    情形）文件等相關執行資料，始足當之。至一般附隨在卷宗
    內之被告前案紀錄表，係司法機關相關人員依憑原始資料所
    輸入之前案紀錄，僅提供法官便於瞭解本案與他案是否構成
    同一性或單一性之關聯、被告有無在監在押情狀等情事之用
    ，並非被告前案徒刑執行完畢之原始資料或其影本，是檢察
    官單純空泛提出被告前案紀錄表，尚難認已具體指出證明方
    法而謂盡其實質舉證責任（最高法院刑事大法庭110年度台
    上大字第5660號裁定意旨參照）。查本案起訴書及公訴檢察
    官均未主張被告構成累犯，且檢察官就被告構成累犯之事實
    及應加重其刑事項，也未具體指出證明之方法，依前開大法
    庭裁定意旨，本案被告不論以累犯，但列為刑法第57條第5
    款所定「犯罪行為人之品行」之審酌事項（詳後述）。
㈢、爰審酌被告於本案犯行前5年內曾受徒刑執行完畢之前案紀錄
    ，有臺灣高等法院被告前案紀錄表1份在卷可參，素行未臻
    良好，且正值青壯，卻不思循正當途徑取財，竟以前揭方式
    訛詐他人取得財物，致使他人受有損失，損害他人財產法益
    ，且有害社會人際信賴，所為實屬不該。惟考量被告犯後終
    知坦承犯行，且於本院審理時與告訴人達成調解，並已全部
    履行調解條件，有本院111年度司刑移調字第622號調解筆錄
    、郵政自動櫃員機交易明細表、通訊軟體對話紀錄、本院公
    務電話紀錄表各1份（見本院易字卷第65至71頁）在卷可參
    ，告訴代理人亦表示希望法院從輕量刑，給予改過自新機會
    等語，業據告訴代理人於本院審理時陳述在卷（見本院易字
    卷第47頁），足見其有悔意之犯後態度；參以被告於本院審
    理時自述其高職畢業之智識程度、婚姻狀態、從事房仲業之
    工作收入、與家人同住及需提供家庭生活費用之家庭經濟生
    活狀況（見本院易字卷第47頁）），暨其犯罪之動機、目的
    、手段、所生危害程度、告訴人受害金額高低等一切情狀，
    量處如主文所示之刑，並諭知易科罰金之折算標準。
四、沒收：
　　按犯罪所得，屬於犯罪行為人者，沒收之；宣告刑法第38條
    、第38條1之沒收或追徵，有過苛之虞、欠缺刑法上之重要
    性、犯罪所得價值低微，或為維持受宣告人生活條件之必要
    者，得不宣告，刑法第38條之1第1項前段、第38條之2第2項
    分別定有明文。查被告業已與告訴人達成調解，並履行調解
    條件完畢等節，已如前述，並有前揭本院調解筆錄、郵政自
    動櫃員機交易明細表、通訊軟體對話紀錄、本院公務電話紀
    錄表在卷可參，是被告本案犯罪所得已遭全數剝奪甚明，如
    就被告本案犯罪所得仍宣告沒收或追徵，將使被告承受過度
    不利益，顯有過苛之虞，爰依前揭刑法第38條之2第2項之規
    定，就其犯罪所得不予宣告沒收或追徵。
據上論斷，應依刑事訴訟法第273條之1第1項、第299條第1項前
段（本案採判決精簡原則，僅引述程序法條），判決如主文。
本案經檢察官陳儀芳提起公訴，檢察官張啟聰、鄭心慈到庭執行
職務。
中　　華　　民　　國　　111 　年　　9 　　月　　14　　日
                  刑事第十五庭  法  官  梁世樺
以上正本證明與原本無異。
如不服本判決應於收受判決後20日內向本院提出上訴書狀，並應
敘述具體理由；其未敘述上訴理由者，應於上訴期間屆滿後20日
內向本院補提理由書（均須按他造當事人之人數附繕本）「切勿
逕送上級法院」。
                                書記官  曾翊凱
中　　華　　民　　國　　111 　年　　9 　　月　　15　　日
附錄本案論罪科刑法條全文：
中華民國刑法第339條（普通詐欺罪）
意圖為自己或第三人不法之所有，以詐術使人將本人或第三人之
物交付者，處5年以下有期徒刑、拘役或科或併科50萬元以下罰
金。
以前項方法得財產上不法之利益或使第三人得之者，亦同。
前二項之未遂犯罰之。